【裁判字號】    97,交抗,1139
【裁判日期】    970917
【裁判案由】    違反道路交通管理處罰條例
【裁判全文】
臺灣高等法院交通事件裁定           97年度交抗字第1139號
抗  告  人
即受處分人  甲○○
上列抗告人因違反道路交通管理處罰條例案件，不服台灣士林地
方法院，中華民國97年7月31日裁定（97年度交聲字第435號），
提起抗告，本院裁定如下：
    主  文
抗告駁回。
    理  由
一、按高速公路及快速公路交通管制規則第5條第1項前段規定，
    汽車行駛高速公路應依速限標誌指示。次按汽車行駛於高速
    公路、快速公路或設站管制之道路，行車速度超過規定之最
    高速限或低於規定之最低速限者，處汽車駕駛人新臺幣（下
    同）3,000元以上6,000元以下罰鍰；汽車駕駛人違反第33條
    第1項規定者，除依原條款處罰鍰外，並記違規點數1點，此
    道路交通管理處罰條例第33條第1項第1款、第63條第1項第1
    款分別定有明文。又汽車駕駛人行駛高、快速公路行車速度
    超過規定之最高時速20公里以上未滿40公里者，於期限內繳
    納或到案聽候裁決，處罰鍰3,500元，此違反道路交通管理
    事件統一裁罰標準表定有明文。
二、本件抗告人即受處分人甲○○，於民國97年1月7日4時36分
    許，駕駛163-EG號營業小客車，行經最高速限100公里之國
    道一號公路高架南向30.7公里處（裁決書誤載為30公里處）
    ，以時速122公里之速度超速行駛，經內政部警政署國道公
    路警察局第一警察隊當場舉發，原處分機關因認受處分人有
    「汽車行駛高速公路速度超過規定最高速限（20公里以上未
    滿40公里）」之違規，而於97年4月10日以北市裁二字第裁
    22-Z00000000號裁決書，依道路交通管理處罰條例第33條第
    1項第1款規定，裁處罰鍰3,500元，並依同條例第63條第1項
    第1款（裁決書漏載第1項第1款）記違規點數1點。
三、聲明異議及抗告意旨略以：本件舉發單位未於違規地點300
    公尺前設置「前有測速照相」之指示牌，原舉發機關所指該
    測速指示牌係南下國道一號高速公路高架29點5公里之固定
    雷射測速照相所設之告示牌，非為本次舉發所設之告示牌，
    本次舉發過程不合理，請撤銷原處分云云。
四、經查：
  (一)受處分人駕駛163-EG號營業小客車，於前開時間，行經最高
    速限100公里之國道1號公路高架南向30.7公里處時，經內政
    部警政署國道公路警察局第一警察隊設於該處之雷射測速照
    相設備偵設以時速122公里之速度行駛而當場舉發等情，有
    內政部警政署國道公路警察局97年1月7日公警局交字第Z000
    00000號舉發違反道路交通管理事件通知單在卷可稽（見原
    審卷第13頁），復為受處分人所不爭執，堪認屬實。
  (二)拍攝本件超速之雷射測速儀（型號：PRO-LITE；器號：LP02
    251），於96年10月2日通過經濟部標準檢驗局國家標準檢驗
    合格，領有有效日期至97年10月31日之檢驗合格證書（編號
    ：MO0000000），且該雷射測速儀係96年10月新發使用之儀
    器等情，有內政部警政署國道公路警察局第一警察隊97年5
    月8日公警一交字第0970103055號函及所檢送之經濟部標準
    檢驗局96年10月3日MO0000000雷達測速儀檢定合格證書在卷
    可稽（見原審卷第18頁），是該雷達測速儀測試結果應具準
    確性，堪可採信。從而受處分人於前揭時段，以時速122公
    里之速度駕駛163-EG號營業小客車行經上揭地點，應甚明確
    。
  (三)按對於行車速度超過規定之最高速限或低於規定之最低速限
    之違規行為，採用固定或非固定式科學儀取得證據資料證明
    者，於一般道路須至少於100公尺，於高速公路、快速公路
    須至少於300公尺前，明顯標示之，此道路交通管理處罰條
    例第7條之2第3項定有明文。查受處分人於國道一號公路高
    架南向30.7公里處為雷達測速照相設備測得其違規超速行駛
    ，而在國道一號公路南向29.1公里處設有前有測速照相之告
    示牌乙情，有內政部警政署國道公路警察局第一警察隊97年
    1月21日公警一交字第0970170429號函在卷足憑（見原審卷
    第10頁），足認在國道一號公路高架南向30.7公里前逾300
    公尺處所設立前有測速照相之告示牌，並不因其間另有固定
    雷射測速照相裝備而使告示牌之效力受影響，換言之，在舉
    發違規地點前300公尺處不論係固定或非固定測速取締，只
    要立有測速照相告示牌，即符合道路交通管理處罰條例第7
    條之2第3項規定，抗告意旨所指未於違規地點300公尺前設
    置前有測速照相指示牌，容有誤解，自無足採。
  (四)綜上所述，受處分人違規超速之事實，其事證明確，應堪認
    定。原審法院認原裁罰並無不合，駁回受處分人之異議，其
    認事用法，均無不當。受處分人抗告意旨，仍執前詞，否認
    違規行為，核無理由，抗告應予駁回。
五、據上論斷，應依道路交通管理處罰條例第89條，道路交通案
    件處理辦法第26條，刑事訴訟法第412條，裁定如主文。
中    華    民    國    97    年    9     月    17    日
                  刑事第八庭    審判長法  官  鄭文肅
                                      法  官  蔡光治
                                      法  官  劉嶽承
以上正本證明與原本無異。
不得再抗告。
                                      書記官  魏淑娟
中    華    民    國    97    年    9     月    17    日


司法院資訊處製作；財團法人民間司法改革基金會備份。
